【裁判字號】    92,交訴,7
【裁判日期】    920226
【裁判案由】    過失致死等
【裁判全文】
臺灣彰化地方法院刑事判決                            九十二年度交訴字第七號
    公  訴  人  臺灣彰化地方法院檢察署檢察官
    被      告  乙○○  男  十.
右列被告因過失致死等案件，經檢察官提起公訴（九十一年度偵字第七九三一、八四
一九號），本院判決如左：
    主  文
乙○○服用酒類，不能安全駕駛動力交通工具而駕駛，處有期徒刑肆月；又因過失致
人於死，處有期徒刑壹年；應執行有期徒刑壹年貳月，緩刑肆年。
    事  實
一、乙○○於民國九十一年十月二十六日二十一時許，在彰化縣員林鎮某炭烤店與甲
    ○○等友飲用啤酒後，明知服用酒類後已達不能安全駕駛汽車等動力交通工具之
    程度，且明知無駕駛執照亦不得駕車上路，竟仍於翌日零時時許騎乘車號車牌號
    碼ＨＡＰ─三九六號機車，搭載甲○○由南往北方向行駛欲返回住處。翌日（二
    十七日）一時四十五分許，途經彰化縣大村鄉○○村○○路○段三十號前，應注
    意當地行車速度限速七十公里；駕駛人應注意車前狀況，並隨時採取必要之安全
    措施，且依當時天氣晴朗，路面乾燥、無缺陷及無障礙物，視距良好，並無不能
    注意之情形，竟疏未注意該路段狀況而以八、九十公里之時速向前行駛，因而偏
    離車道而撞及道路中央之分隔島，造成甲○○受有頭部外傷，乙○○自己下巴及
    胸部受傷，經送醫後，甲○○則因顱內出血，延至同日十時四十二分不治死亡。
    乙○○經送百川醫院救治時，經抽血檢驗後發現，其血液中所含酒精濃度高達一
    八三ＭＧ／ＤＬ（換算成酒後吐氣所含酒精成份為每公升○．八七毫克）。
二、案經彰化縣警察局員林分局報請臺灣彰化地方法院檢察署檢察官相驗後自動檢舉
    偵查起訴。
    理  由
一、訊據被告對於右揭事實坦承不諱，核與被害人甲○○之母李魏麗珠於警訊時及偵
    查中之指訴情節大致相符，並有道路交通事故調查報告表紙及現場、車輛照片八
    張附卷可稽，而被告經送百川醫院救治時，經抽血檢驗後發現，其血液中所含酒
    精濃度高達一八三ＭＧ／ＤＬ（換算成酒後吐氣所含酒精成份為每公升○．八七
    毫克），亦有該院急診生化檢驗報告單一紙在卷足憑，又現場被告所駕車輛遺留
    之刮地痕、擦痕長約二十五公尺，顯見被告當時之行車速度確實超過七十公里之
    速限（參看道路交通事故調查報告表內載）。且被害人甲○○係因車禍致頭部外
    傷造成顱內出血出血死亡，亦經臺灣彰化地方法院檢察署檢察官督同檢驗員相驗
    明確，分別有相驗屍體證明書、驗斷書及勘驗筆錄各一份在卷可憑。按汽車駕駛
    人酒精濃度過量不得駕駛汽車；行車速度依標誌或標線之規定；汽車行駛時，駕
    駛人應注意車前狀況並採取必要之安全措施，道路交通管理處罰條例第三十五條
    第一項第一款、道路交通安全規則第九十三條第一項、第九十四條第三項分別定
    有明文。被告於飲酒後且無駕駛執照，明知不得再駕車上路，惟其仍違反規定駕
    駛前開機車，其於駕車行駛至肇事路口時，自應注意上開交通安全規則之規定，
    且依當時天氣晴朗，路面乾燥、無缺陷及無障礙物，視距良好，有上開道路交通
    事故調查報告表附卷可查，又無不能注意之情事，詎其能注意，竟疏未注意前揭
    規定超速前行以致肇事，致被害人卓甲○○因此死亡，被告應有過失。且其過失
    行為與被害人卓甲○○死亡間，具有相當因果關係。又被告於肇事後之經送百川
    醫院救治時，經抽血檢驗後發現，其血液中所含酒精濃度高達一八三ＭＧ／ＤＬ
    （換算成酒後吐氣所含酒精成份為每公升○．八七毫克），超過每公升○‧五五
    毫克之標準值甚多，參照世界各國標準已得認為不能安全駕駛，顯見被告飲酒後
    已不能安全駕駛動力交通工具，而仍酒醉駕車以致肇事無疑。本件事證明確，被
    告犯行洵堪認定。
二、核被告所為，係犯刑法第一百八十五條之三之服用酒類，不能安全駕駛動力交通
    工具而駕駛罪、同法第二百七十六條第一項之過失致人於死罪。又被告於前揭時
    地酒醉駕車、無駕駛執照駕駛上開機車肇事，業據其供明在卷，因而致被害人死
    亡，依道路交通管理處罰條例第八十六條第一項規定，汽車駕駛人，無駕駛執照
    駕車，因而致人死亡，依法應負刑事責任，應加重其刑。被告所犯前開二罪，犯
    意各別，犯罪構成要件不同，應予分論併罰。爰審酌被告其智識程度、品行、其
    重大疏失枉送人命、惟肇事後尚能坦承犯行，並已與被害人家屬成立調解賠償損
    害，有調解書一份在卷可憑等一切情狀，分別量處如主文所示之刑，並定其應執
    行刑。查被告前未曾受有期徒刑以上刑之宣告，有臺灣高等法院被告全國前案紀
    錄表及臺灣彰化地方法院檢察署刑案資料查註紀錄表各一份在卷可按，其因一時
    失慮及過失致犯本案，事後已與被害人家屬成立調解賠償損害，經此科刑教訓，
    當知所警惕，應無再犯之虞，本院認其所受定應執行刑之宣告，以暫不執行為適
    當，爰依法併予宣告緩刑四年，以勵自新。
據上論斷，應依刑事訴訟法第二百九十九條第一項前段，刑法第一百八十五條之三、
第二百七十六條第一項、第五十一條第五款、第七十四條第一款，道路交通管理處罰
條例第八十六條第一項，罰金罰鍰提高標準條例第一條前段，判決如主文。
本案經檢察官羅美秀到庭執行職務。
中      華      民      國    九十二    年      二      月    二十六    日
                                  臺灣臺中地方法院交通法庭
                                    法      官  宋  恭  良
右正本證明與原本無異。
如不服本判決，應於送達後十日內向本院提出上訴狀（須附繕本），上訴於台灣高等
法院台中分院。
告訴人或被害人對於判決如有不服具備理由請求檢察官上訴者，其上訴期間之計算係
以檢察官收受判決正本之日期為準。
                                    法院書記官  劉  玫  金
中      華      民      國    九十二    年      二      月    二十七    日
附錄論罪科刑法條：
刑法第一百八十五條之三：
服用毒品、麻醉藥品、酒類或其他相類之物，不能安全駕駛動力交通工具而駕駛者，
處一年以下有期徒刑、拘役或三萬元以下罰金。
刑法第二百七十六條第一項：
因過失致人於死者，處二年以下有期徒刑、拘役或二千元以下罰金。


司法院資訊處製作；財團法人民間司法改革基金會備份。
